臺灣桃園地方法院刑事判決　　　　　　　　　　　　九十二年度訴字第一七０八號
　　公　訴　人　臺灣桃園地方法院檢察署檢察官
　　被　　　告　甲○○
　　指定辯護人　本院公設辯護人彭詩雯
右列被告因違反毒品危害防制條例案件，經檢察官提起公訴（九十二年度毒偵緝字第
四一五號），及函請併辦部分（臺灣新竹地方法院檢察署九十三年度毒偵字第二八號
、臺灣桃園地方法院檢察署九十三年度毒偵字第七０二號、第二一七八號、臺灣苗栗
地方法院檢察署九十二年度毒偵字第八九四號）後，聲請改依協商程序而為判決，本
院判決如左：
        主  文
甲○○連續施用第一級毒品，累犯，處有期徒刑捌月，扣案之如附表編號二、三、五
、六所示甲○○所有第一級毒品海洛因及摻有海洛因成份香菸壹支，均沒收銷燬之，
扣案之削尖吸管參支、削尖塑膠吸管瓢器壹支均沒收；又連續施用第二級毒品，累犯
，處有期徒刑陸月，扣案之如附表編號二、三、五、六所示甲○○所有第二級毒品安
非他命，均沒收銷燬之，扣案之安非他命吸食器壹組沒收。應執行有期徒刑壹年，扣
案之如附表編號二、三、五、六所示甲○○所有第一級毒品海洛因、第二級毒品安非
他命及摻有海洛因成份香菸壹支，均沒收銷燬之，扣案之削尖吸管參支、削尖塑膠吸
管瓢器壹支、安非他命吸食器壹組，均沒收。
    事實及理由
一、犯罪事實：被告甲○○前於民國八十六年間因違反肅清煙毒條例及麻醉藥品管理
    條例等案件，經臺灣新竹地方法院分別判處有期徒刑一年二月、六月，應執行有
    期徒刑一年六月，提起上訴後，經臺灣高等法院判決駁回上訴確定，於八十八年
    七月十六日入監執行，並於八十九年十月四日縮短刑期假釋出監，嗣假釋未經撤
    銷，於八十九年十二月二日視為以已執行完畢論。又於八十八年間因施用毒品案
    件，經本院以八十八年度毒聲字第四九二號裁定送觀察、勒戒後，認有繼續施用
    毒品傾向，經本院以八十八年度毒聲字第一００四號裁定令入戒治處所施以強制
    戒治，嗣強制戒治期滿，並由臺灣桃園地方法院檢察署檢察官於八十九年三月十
    日，以八十九年度戒偵字第一０七號不起訴處分確定。詎其仍未戒除毒癮，明知
    海洛因、安非他命分別係毒品危害防制條例所稱之第一級、第二級毒品，不得非
    法持有及施用，竟基於施用第一級、第二級毒品之概括犯意，自九十一年十一月
    十四日晚上某時起至九十三年四月十五日下午某時止，分別在位於桃園縣平鎮市
    ○○路六十七之一號七樓、桃園縣中壢市○○街十號三樓五室、桃園縣中壢市○
    ○路十八號十樓之八室及其朋友位於桃園縣中壢市、苗栗縣市等住處，連續多次
    施用第一級毒品海洛因、第二級毒品安非他命，平均一天施用六次。嗣分別於附
    表所示時、地為警查獲，並分別扣得如附表所示與本案無關及其所有供（但非專
    供）施用毒品之器具，以及甲○○所有之第一級毒品海洛因、第二級毒品安非他
    命等物。案經桃園縣政府警察局桃園分局、平鎮分局報告臺灣桃園地方法院檢察
    署檢察官偵查起訴暨內政部警政署國道公路警察局第三警察隊報告臺灣新竹地方
    法院檢察署檢察官、苗栗縣警察局移請臺灣苗栗地方法院檢察署檢察官及桃園縣
    政府警察局中壢分局報告及臺灣桃園女子監獄函請臺灣桃園地方法院檢察署檢察
    官移請併辦審理。
二、證據：
（一）被告甲○○於警、偵訊及本院訊問之自白、臺灣桃園女子監獄收容人自白書。
（二）桃園縣政府警察局桃園分局被採尿人姓名編號對照表、桃園縣政府警察局平鎮
      分局被採尿人姓名編號對照表、桃園縣政府警察局中壢分局被採尿人姓名編號
      對照表、國道公路警察局第三警察隊犯罪嫌疑人檢驗尿液編號與真實姓名對照
      認證書、桃園縣衛生局不法藥物尿液檢定書、中山醫學大學附設醫院藥物濫用
      檢測中心檢驗報告、苗栗縣衛生局煙毒尿液檢驗成績書及昭信科技顧問股份有
      限公司濫用藥物陽性檢體檢驗報告等。
（三）扣案如附表編號二、六所示施用毒品之器具及附表編號二、三、五、六所示被
      告所有之第一級毒品海洛因、第二級毒品安非他命。法務部調查局鑑定通知書
      、行政院衛生署管制藥品管理局檢驗成績書、國防部憲兵司令部刑事鑑識中心
      鑑驗通知書等。
三、本件檢察官雖僅就被告自九十一年十一月十四日起至同年月二十一日止，所為連
    續施用第一級毒品海洛因、第二級毒品安非他命犯行部分提起公訴，惟被告所為
    上開其餘各次施用第一級毒品海洛因、第二級毒品安非他命等犯行（即併案審理
    部分），與經起訴部分具有連續犯之裁判上一罪關係，依法本院自得併予審究。
    而本件經檢察官與被告於審判外達成協商之合意，且被告已認罪，檢察官與被告
    合意內容為：被告甲○○所犯連續施用第一級毒品罪部分，處有期徒刑八月；犯
    連續施用第二級毒品部分，處有期徒刑六月，應執行有期徒刑一年。經查，上開
    協商合意並無刑事訴訟法第四百五十五條之四第一項所列情形之一，檢察官聲請
    改依協商程序而為判決，本院爰不經言詞辯論，於協商合意範圍內為協商判決。
四、沒收：附表編號二所示被告所有第一級毒品海洛因壹包（淨重零點肆捌公克、包
    裝重零點貳柒公克）、第二級毒品安非他命壹包（實秤毛重零點壹玖伍公克）、
    編號三所示被告所有第一級毒品海洛因壹包（淨重壹點肆陸公克、包裝重零點參
    捌公克）、第二級毒品安非他命參包（合計淨重壹點玖陸肆柒公克、驗餘淨重壹
    點捌玖壹陸公克）、編號五所示被告所有第一級毒品海洛因參包（合計淨重捌點
    伍伍公克、空包裝重零點玖伍公克）、第二級毒品安非他命肆包（合計毛重陸點
    柒公克）、編號六所示被告所有第一級毒品海洛因參包（合計淨重壹點陸柒公克
    、空包裝總重貳點伍公克）、含有海洛因成分之香菸壹支、第二級毒品安非他命
    壹包（含塑膠袋實秤毛重壹伍點柒貳公克），應依毒品危害防制條例第十八條第
    一項前段之規定，均沒收銷燬之；另扣案附表編號二所示之削尖吸管參支及附表
    編號六所示安非他命吸食器壹組、削尖塑膠吸管瓢器壹支，均係被告所有供（但
    非專供）施用毒品海洛因、安非他命所用之物，業據被告供明在卷，應依刑法第
    三十八條第一項第二款之規定宣告沒收。至附表編號二所示空包裝袋柒拾陸個、
    附表編號五所示研磨機壹台、粉碎機壹台、封口機壹台、夾練袋壹包、附表編號
    六所示之空夾練袋捌個，雖均係被告所有，然無證據足資證明係供被告施用毒品
    所用之器具，且均非屬違禁物，自不得宣告沒收；另附表其餘扣案之物品均非被
    告所有且與本案被告所犯施用毒品之犯行無關，是上開扣案之物品亦不得於本件
    宣告沒收，併此敘明。
五、應適用之法條：刑事訴訟法第四百五十五條之四第二項、第四百五十五條之八，
    毒品危害防制條例第十條第一項、第二項、第十八條第一項前段，刑法第十一條
    前段、第五十六條、第四十七條、第三十八條第一項第二款、第五十一條第五款
    。
六、本判決除有刑事訴訟法第四百五十五條之四第一項第一款、第二款、第四款、第
    六款、第七款所定情形之一，或違反同條第二項規定者外，不得上訴。
七、如不服本件判決得上訴者，自收受判決送達之日起十日內，向本院提出上訴狀，
    上訴於第二審法院。
中        華        民        國    九十三    年    七    月    十六    日
                              臺灣桃園地方法院刑事第二庭
                                  審判長法  官 徐培元
                法  官 林晏鵬
                                        法  官 許乃文
右正本證明與原本無異。
如不服本判決，應於判決送達後十日內向本院提出上訴狀( 應附繕本 )，上訴於
臺灣高等法院。
                                        書記官 陳慧玲
中        華        民        國    九十三    年     七    月   十六    日
附本件論罪科刑依據之法條：
毒品危害防制條例第十條：
施用第一級毒品者，處六月以上五年以下有期徒刑。
施用第二級毒品者，處三年以下有期徒刑。
附表：
┌──┬──────┬──────┬─────────────────┐
│編號│查 獲 時 間 │查 獲 地 點 │扣        案        物      品  │
├──┼──────┼──────┼─────────────────┤
│ 一 │九十一年十一│桃園縣平鎮市│與本案無關為楊振良、王育坤所有之海│
│    │月十五日凌晨│育達路六十七│洛因陸包（毛重合計伍公克）、楊春錦│
│    │零時許      │之一號七樓  │所有之海洛因殘渣袋玖個、楊春錦、王│
│    │            │            │育坤所有吸食器貳個及楊振良、楊春錦│
│    │            │            │所有安非他命貳包（毛重合計拾貳點伍│
│    │            │            │公克）。                          │
├──┼──────┼──────┼─────────────────┤
│ 二 │九十一年十一│同右        │被告所有第一級毒品海洛因壹包（淨重│
│    │月十八日上午│            │零點肆捌公克、包裝重零點貳柒公克）│
│    │十一時許    │            │、第二級毒品安非他命壹包（實秤毛重│
│    │            │            │零點壹玖伍公克）及被告所有供（但非│
│    │            │            │專供）施用海洛因毒品所用之削尖吸管│
│    ││            │參支，以及與本案無關之空包裝袋柒拾│
│    │            │            │陸個。                            │
├──┼──────┼──────┼─────────────────┤
│ 三 │九十一年十一│同右        │與本案無關屬詹德意所有之海洛因殘渣│
│    │月二十日二十│            │袋壹個（含袋重零點貳玖公克）、安非│
│    │時二十分許  │            │他命吸食器壹組、酒精燈壹個、電子秤│
│    │            │            │壹台。                            │
│    │            │            │被告所有第一級毒品海洛因壹包（淨重│
│    │            │            │壹點肆陸公克、包裝重零點參捌公克）│
│    │            │            │、第二級毒品安非他命參包（合計淨重│
│    │            │            │壹點玖陸肆柒公克、驗餘淨重壹點捌玖│
│    │            │            │壹陸公克）                        │
├──┼──────┼──────┼─────────────────┤
│ 四 │九十二年九月│國道一號高速│與本案無關為宋俊奇所有之塑膠袋拾個│
│    │十一日凌晨四│公路北上二０│、電子磅秤壹台及改造子彈肆顆。    │
│    │時三十分許  │五公里五００│                                  │
│    │            │公尺處      │                                  │
├──┼──────┼──────┼─────────────────┤
│ 五 │九十二年十一│桃園縣中壢市│與本案無關為被告所有之研磨機壹台、│
│    │月十日二十二│大智街十號三│粉碎機壹台、封口機壹台、夾練袋壹包│
│    │時五十五分許│樓五室      │。                                │
│    │            │            │被告所有之第一級毒品海洛因參包（合│
│    │            │            │計淨重捌點伍伍公克、空包裝重零點玖│
│    │            │            │伍公克）、第二級毒品安非他命肆包（│
│    │            │            │合計毛重陸點柒公克）。            │
├──┼──────┼──────┼─────────────────┤
│ 六 │九十三年二月│桃園縣中壢市│被告所有第一級毒品海洛因參包（合計│
│    │六日二十二時│中美路十八號│淨重壹點陸柒公克、空包裝總重貳點伍│
│    │三十分許    │十樓之八室  │公克）、含有海洛因成分之香菸壹支、│
│    │            │            │第二級毒品安非他命壹包（含塑膠袋實│
│    │            │            │秤毛重壹伍點柒貳公克），及被告所有│
│    │            │            │供（但非專供）施用安非他命毒品所用│
│    │            │            │之吸食器壹組、削尖塑膠吸管瓢器壹支│
│    │            │            │，以及與本案無關之空夾練袋捌個。  │
├──┼──────┼──────┼─────────────────┤
│七  │九十三年四月│臺灣桃園女子│無。                              │
│    │十七日經本院│監獄        │                                  │
│    │通緝到案後，│            │                                  │
│    │羈押入監採尿│            │                                  │
│    │後發覺      │            │                                  │
└──┴──────┴──────┴─────────────────┘
